【裁判字號】    95,訴,793
【裁判日期】    950828
【裁判案由】    毒品危害防制條例
【裁判全文】
臺灣彰化地方法院刑事判決               95年度訴字第793號
公  訴  人  臺灣彰化地方法院檢察署檢察官
被      告  甲○○
上列被告因違反毒品危害防制條例案件，經檢察官提起公訴（95
年度毒偵字第68號、第945號、第1469號），於本院準備程序中
，被告就被訴事實為有罪之陳述，經裁定改行簡式審判程序，本
院判決如下：
    主  文
甲○○連續施用第一級毒品，處有期徒刑柒月，注射針筒貳支均
沒收；又施用第二級毒品，處有期徒刑月；應執行有期徒刑玖
月，注射針筒貳支均沒收。
    犯罪事實及理由
一、事實部分：
    甲○○前於民國93年間，因施用毒品案件，經本院裁定送觀
    察、勒戒後，認無繼續施用毒品之傾向，於93年10月14日執
    行完畢釋放。其另因施用第二級毒品案件，經本院以94年度
    員簡字第244號，判處有期徒刑2月，該判決於94年 9月12日
    送達甲○○，且於95年 4月17日執行完畢（此部分不構成累
    犯）。詎其猶不知悔改，未能戒除毒癮，在觀察勒戒期滿釋
    放後五年內，基於施用第一級毒品海洛因之概括犯意，自94
    年11月間某日起，至95年 1月20日止，分別在其位於彰化縣
    員林鎮○○路○段148號住處，及彰化縣員林鎮青山國小廁所
    內，以將海洛因摻水置入其所有針筒內注射方式，每週施用
    2至3次，連續施用第一級毒品海洛因多次；其另行起意，基
    於施用第二級毒品甲基安非他命之犯意，於94年12月24日，
    在其上址住處，以將甲基安非他命置於其所有之玻璃管內燒
    烤吸煙方式（玻璃管均已丟棄），施用第二級毒品甲基安非
    他命1次。嗣於(一)94年12月24日下午5時20分，在彰化縣員林
    鎮○○路○段103巷口，因行蹤可疑遭警盤查，當場查扣其所
    有供其施用海洛因之注射針筒1支，經警對其採尿送驗後，
    呈嗎啡及甲基安非他命陽性反應；(二)95年1月22日下午5時，
    在彰化縣花壇鄉三春村後厝1巷內，因行蹤可疑遭警盤查，
    當場查扣其所有，預備供其施用海洛因之注射針筒1支，經
    警對其採尿送驗後，呈嗎啡陽性反應。
二、被告甲○○於本院準備程序中，就上揭犯罪事實均為有罪之
    陳述，且所犯係死刑、無期徒刑、最輕本刑為 3年以上有期
    徒刑以外之罪，經本院合議庭依刑事訴訟法第273條之1第 1
    項之規定，裁定由受命法官1人獨任進行簡式審判程序。
三、本案證據：
    (一)彰化縣警察局員林分局94年12月24日委託檢驗尿液代號與
      真實姓名對照認證單1紙（68號毒偵卷第18頁）。
    (二)彰化縣衛生局94年12月30日煙檢字第945352號煙毒尿液檢
      驗成績書1紙（同上卷第35頁）。
    (三)臺灣彰化地方法院檢察署95年度保管字第 758號扣押物品
      清單1紙（見同上卷第41頁）。
    (四)詮昕科技股份有限公司95年 2月27日濫用藥物尿液檢驗報
      告1紙（見同上卷第43頁）。
    (五)彰化縣警察局彰化分局95年 1月22日委託檢驗尿液代號與
      真實姓名對照認證單1紙（見945號毒偵卷第13頁）。
    (六)彰化縣衛生局95年2月6日煙檢字第950441號煙毒尿液檢驗
      成績書1紙（見同上卷第14頁）。
    (七)注射針筒2支。
    (八)被告自白。
    (九)臺灣高等法院被告前案紀錄表。
四、我國刑法於94年2月2日修正公布，95年7月1日施行（下稱新
    法；修正前刑法下稱舊法）後，依最高法院95年度第 8次刑
    事庭會議決議決議內容，有關新舊法之適用原則如下：
    (一)新法第2條第1項之規定，係規範行為後法律變更所生新舊
      法律比較適用之準據法，於新法施行後，應適用新法第2
      條第1項之規定，為「從舊從輕」之比較。
    (二)基於罪刑法定原則及法律不溯及既往原則，行為之處罰，
      以行為時之法律有明文規定者為限，必行為時與行為後之
      法律均有處罰之規定，始有新法第2條第1項之適用。
    (三)比較時應就罪刑有關之共犯、未遂犯、想像競合犯、牽連
      犯、連續犯、結合犯，以及累犯加重、自首減輕暨其他法
      定加減原因（如身分加減）與加減例等一切情形，綜其全
      部罪刑之結果而為比較。
    (四)從刑附屬於主刑，除法律有特別規定者外，依主刑所適用
      之法律。
    (五)定應執行刑部分，新法第51條第 5款提高多數有期徒刑合
      併應執行之刑不得逾 30年，新法施行後，應依刑法第2條
      第1項規定，適用最有利於行為人之法律。
    本件被告行為後，刑法關於連續犯及定應執行刑等規定均有
    修正，依前揭最高法院95年度第 8次刑事庭會議決議內容，
    應綜其全部罪刑之結果而為比較後，始得判斷應適用新法或
    舊法，經本院為如附表所示之比較後，認本件依刑法第 2條
    第 1項前段，就連續犯、定執行刑等適用，應依舊法適用，
    且就從刑部分，亦應施用舊法之規定。
五、應依刑事訴訟法第273條之1第1項、第 299條第1項前段、第
    310條之2、第454條第1項，毒品危害防制條例第10條第 1項
    、第2項，刑法第11條前段、第2條第 1項前段、修正前刑法
    第56條、第51條第5款、第38條第1項第2款，判決如主文。
六、如不服本判決，應於判決送達後10日內，向本院提出上訴狀
    （須附繕本），上訴於臺灣高等法院臺中分院。
本案經檢察官江孟芝到庭執行職務。
中    華    民    國    95    年    8     月    28    日
                  刑事第二庭    法  官  簡婉倫
以上正本證明與原本無異。
如不服本判決，應於判決送達後10日內向本院提出上訴狀 (須附
繕本)。
中    華    民    國    95    年    8     月    28    日
                                書記官
附錄本案論罪科刑法條
毒品危害防制條例第10條
施用第一級毒品者，處 6 月以上 5 年以下有期徒刑。
施用第二級毒品者，處 3 年以下有期徒刑。
附 表：
┌──┬────┬─────────────────────────┐
│編號│修正事項│  以各別修正事項討論新、舊法之比較適用            │
├──┼────┼─────────────────────────┤
│ 一 │連續犯  │被告行為後，刑法第56條連續犯之規定，業經刪除，則被│
│    │        │告之犯行，因行為後新法業已刪除連續犯之規定，此刪除│
│    │        │雖非犯罪構成要件之變更，但已顯已影響行為人刑罰之法│
│    │        │律效果，自屬法律有變更，且比較新、舊法結果，以舊法│
│    │        │論以連續犯對被告較為有利，應依刑法第2條第1項前段，│
│    │        │適用舊法之規定                                    │
├──┼────┼─────────────────────────┤
│ 二 │定應執行│關於刑法第51條，依舊法第5款之規定，宣告多數有期徒 │
│    │刑      │刑合併定應執行刑者，不得逾20年；依刑法第5款規定調 │
│    │        │高為30年，應以新法對行為人較為不利，依刑法第2條第1│
│    │        │項前段，應適用舊法規定                            │
├──┴────┴─────────────────────────┤
│總結：本案綜合前開比較結果，仍應適用舊法之規定，且依從刑附屬於主刑│
│之原則，本案之沒收，亦應適用舊法第38條之規定                      │
└─────────────────────────────────┘


司法院資訊處製作；財團法人民間司法改革基金會備份。
